臺灣高等法院花蓮分院刑事判決　　　　　96年度上訴字第86號
上　訴　人
即　被　告　甲○○
　　　　　　　　　　（現於臺灣花蓮看守所羈押中）
選任辯護人　王丕衍律師
上列上訴人因毒品危害防制條例案件，不服中華民國96年2月5日
臺灣臺東地方法院95年度訴字第199號第一審判決（起訴案號：
臺灣臺東地方法院檢察署95年度偵字第1417號），提起上訴，本
院判決如下：
    主  文
原判決撤銷。
甲○○連續販賣第一級毒品，累犯，處有期徒刑拾年，扣案之海
洛因肆小包 (驗後淨重貳點玖玖公克)、殘留海洛因夾鏈袋壹只
均沒收銷燬之，口香糖袋壹只、空夾鏈袋壹包、葡萄糖壹包 (
毛重伍點肆陸公克)、電子磅秤壹個、0000000000行動電話壹支
均沒收之，販賣第一級毒品所得新臺幣參萬捌仟元 (扣案部分新
臺幣壹萬陸仟元，餘未扣案)沒收之，如全部或一部不能沒收時
，以其財產抵償之；又連續販賣第二級毒品，累犯，處有期徒刑
柒年陸月，扣案之甲基安非他命肆小包 (驗後淨重伍點貳伍公克
)沒收銷燬之，口香糖袋壹只、空夾鏈袋壹包、黑色皮包壹只、
電子磅秤壹個、0000000000行動電話壹支沒收之，販賣第二級毒
品所得新臺幣捌仟元 (扣案部分新臺幣壹仟元，餘未扣案)沒收
之，如全部或一部不能沒收時，以其財產抵償之；又轉讓第一級
毒品，累犯，處有期徒刑壹年陸月，減為有期徒刑玖月；又明知
為禁藥而轉讓，累犯，處有期徒刑陸月，減為有期徒刑參月，扣
案之甲基安非他命壹小包 (驗後淨重零點壹肆公克)沒收銷燬之
。應執行有期徒刑壹拾伍年，扣案之海洛因肆小包 (驗後淨重貳
點玖玖公克)、甲基安非他命伍小包 (驗後淨重伍點參玖公克)、
殘留海洛因夾鏈袋壹只均沒收銷燬之；口香糖袋壹只、黑色皮包
壹只、電子磅秤壹個、葡萄糖壹包 (毛重伍點肆陸公克)、空夾
鏈袋壹包、0000000000行動電話壹支均沒收之；販賣毒品所得新
臺幣肆萬陸仟元 (其中販賣第一級毒品所得新臺幣參萬捌仟元、
販賣第二級毒品所得新臺幣捌仟元，扣案部分新臺幣壹萬柒仟元
，餘未扣案)沒收之，如全部或一部不能沒收時，以其財產抵償
之。
    事  實
一、甲○○明知海洛因、甲基安非他命分屬毒品危害防制條例第
    2條第2項第1款、第2款所規定之第一、二級毒品，不得販賣
    或轉讓，竟意圖營利，並分別基於販賣第一、二級毒品之概
    括犯意聯絡，以其所有0000000000號行動電話為販毒聯絡工
    具，於附表一、二所示之時間、地點，販賣第一級毒品予蔡
    育芳、周忠勇，販賣第二級毒品予陳祈州、盛長先等人，並
    另行起意於附表三、四之時、地轉讓第一級毒品予陳威穎，
    轉讓第二級毒品予周忠勇。嗣於民國 (下同)95 年5月13日
    22時30分許，在臺東縣臺東市「向日葵幼稚園」內查獲上情
    ，並在該園3樓左側水塔蓋上，扣得現金新台幣 (下同
    )17,000 元 (其中16,000元係販賣海洛因所得，1,000元係
    販賣甲基安非他命所得)、口香糖袋1個，內裝供販賣之甲基
    安非他命1 小包 (毛重1公克，驗前淨重0.36公克，驗後淨
    重0.29公克) 、海洛因3小包 (毛重2.7公克，驗前淨重1.67
    公克、驗後淨重1. 38公克)、用以稀釋海洛因所用之葡萄糖
    1包 (毛重5.46公克)、用以包裝販賣海洛因及甲基安非他命
    所用之空夾鏈袋1包、殘留海洛因夾鏈袋1只，於2樓左側走
    廊扣得其所有用以販賣海洛因及甲基安非他命所用之電子磅
    秤1個，黑色皮包1只，內裝供販賣之甲基安非他命2小包 (
    毛重3公克，驗前淨重2.46公克、驗後淨重2.26公克)、供販
    賣之甲基安非他命粉末1包 (毛重2.8公克，驗前淨重2.83公
    克、驗後淨重2.7公克)，復於甲○○身上扣得供交易聯絡工
    作之0000000000號行動電話1支，周忠勇右腳襪子內扣得其
    甫購得之海洛因1小包 (毛重2公克，驗前淨重1.73公克、驗
    後淨重1.61公克)、甲○○轉讓之甲基安非他命1小包 (毛重
    0.5 公克，驗前淨重0.2公克、驗後淨重0.14公克)等物。
二、案經臺東縣警察局臺東分局報請臺灣臺東地方法院檢察署檢
    檢官偵查起訴。
    理  由
一、證據能力部分：
    被告以外之人於審判外之陳述，雖不符前四條之規定，而經
    當事人於審判程序同意作為證據，法院審酌該言詞陳述或書
    面陳述作成時之情況，認為適當者，亦得為證據。當事人、
    代理人或辯護人於法院調查證據時，知有第159條第1項不得
    為證據之情形，而未於言詞辯論終結前聲明異議者，視為有
    前項之同意刑事訴訟法第159條之5定有明文。被告及其辯護
    人於本院準備程序，對證人蔡育芳於警詢及偵查中之供述，
    對周忠勇、陳祈州、盛長先、陳威穎於偵查中之供述及其他
    非供述證據均無意見，依上開規定視為同意作為證據，均有
    證據能力。
二、認定犯罪事實所憑之證據及理由:
（一）販賣第二級毒品、轉讓第一、二級毒品部分：
      前揭於附表二、三、四所示時、地販賣第二級毒品予陳祈
      州、盛長先，轉讓第一級毒品予陳威穎，轉讓第二級毒品
      予周忠勇之事實，業經被告甲○○於本院審理時坦承不諱
      ，核與證人陳祈州、盛長先、陳威穎及周忠勇於偵查中所
      述情節相符，而陳祈州、盛長先、陳威穎及周忠勇等人於
      95 年5月13日晚間為警查獲後所採尿液檢體，經送慈濟大
      學濫用藥物檢驗中心以精密之氣相層析質譜儀法檢驗結果
      ，均呈安非他命類陽性反應，其中陳威穎另呈鴉片類陽性
      反應，有臺東縣警察局臺東分局95年度偵辦毒品案件尿液
      採集代碼一覽表（偵卷第1宗第117頁)、及慈濟大學濫用
      藥物檢驗中心檢驗總表 (見偵卷第1宗第118頁)各1份附卷
      可稽。又案發後，員警在向日葵幼稚園內3樓左側水塔蓋
      上扣得殘渣夾鏈袋1只、口香糖袋1個，內裝甲基安非他命
      1 小包 (毛重1公克)，於2樓左側走廊扣得黑色皮包1只內
      裝甲基安非他命2小包 (毛重3公克)、不明粉末1包 (毛重
      2.8公克，驗出為甲基安非他命)，並於周忠勇右腳襪子內
      扣得甲基安非他命1小包 (毛重0.5公克)等物，經送驗結
      果，均驗出「甲基安非他命」反應，有高雄市立凱旋醫院
      95年6月1日高市凱醫驗字第2205號濫用藥用成品檢驗報告
      1份在卷足憑（偵卷第1宗第64頁），被告自白與事實相符
      ，此部分事實堪以認定。
（二）販賣第一級毒品部分：
      訊據被告對交付毒品予蔡育芳、周忠勇之事實雖不爭執，
      惟否認犯行，辯稱：是幫他們二人調貨，並非販賣，沒有
      賺錢云云。惟查：
  １、蔡育芳部分
    (一)被告於95年1月24日凌晨販賣第一級毒品海洛因予蔡育芳
      之事實，業經證人蔡育芳於偵查中證稱：「1月24日凌晨
      ，我用電話與甲○○的0000000000電話聯絡，約在馬偕醫
      院急診室外，他帶海洛因給我，我拿3000元跟他買，重量
      不知道」（偵卷第1宗第19頁）。於原審亦證稱：「我於
      95年1月23日被馬偕醫院台東分院頂樓的隔音板掉下砸到
      脖子而受傷，我脖子受傷之後，即確定被告有在賣毒品，
      1月24日凌晨與被告通話內容是要買海洛因，是我借陳祈
      州的電話打的，後來被告有拿海洛因到醫院樓下交給我」
      等語（原審卷第165-166頁），證人陳祈州偵查中亦證稱:
      有使用0000000000號行動電話和被告聯絡過很多次等語（
      見偵卷第1宗第171頁），而0000000000號手機確於95年1
      月23日23時36分與被告之0000000000號手機有通聯紀錄（
      偵卷第1宗第154頁），是蔡育芳證述節情，應可採信。
    (二)被告於95年5月7日晚間販賣第一級毒品海洛因予蔡育芳之
      事實，業經證人蔡育芳先於警詢時陳稱: 「 (問: 妳吸食
      的毒品是何人提供的?) 是我向被告以2,000元至3,000元
      不等約6、7日在向日葵幼稚園購買的」 (警卷第15頁)。
      於偵查中再證稱: 「5月6日晚上又跟被告在向日葵1樓廣
      場空地買3,000元海洛因。」 (偵卷第1宗第19頁)。「 (
      問:5 月7日晚上被告發1通簡訊給妳，內容說什麼?) 他說
      東西又大又美，要的話叫我快點打電話給他。」、「 (問
      : 當天妳有無跟他買毒品?) 有聯絡，第1次沒買到，第2
      次有買到，但地點我忘了。」、「 (問: 是否是深夜?)
      對。」 (見偵卷第2宗第8頁至第9頁)等語，核與證人陳祈
      州於偵查中證稱: 「 (問: 你如何知道毒品都是蔡育芳向
      被告購買?) 因為我和蔡育芳我們一起合資購買。」、「
      (問:5 月7日晚上你和蔡育芳是否有去富岡附近釣魚?) 有
      。」、「 (問:當天晚上是否有人發簡訊給蔡育芳說有關
      毒品的事?) 有，被告發一通，內容是說東西又大又美。
      」、「 (問: 蔡育芳收到這通簡訊後是否撥電話給被告?)
      有。」、「 (問:他們談什麼?) 蔡育芳說被告說見面再講
      。」、「 (問: 講完電話後當晚深夜你們是否去向日葵找
      被告買毒品?) 是。」等語 (見偵卷第1宗第173頁至第174
      頁)相符，此外，復有上述通聯紀錄在卷可佐 (見偵卷第1
      宗第76頁、檢察署通聯紀錄卷第21頁)，蔡育芳於偵查中
      所證稱5月6日之日期與通聯紀錄不符，應是記憶模糊所致
      ，應以通聯紀錄為據，被告於95年5月7日晚間在向日葵幼
      稚園，販賣海洛因3,000元予蔡育芳，洵堪認定。
    (三)被告雖辯稱是為蔡育芳調貨，沒有賺錢云云，惟查，蔡育
      芳係於1月23日受傷後始向被告購買毒品，對被告而言蔡
      女是新客戶，交情應非特別，所買數量亦不多，豈肯在無
      利可圖下甘冒被查獲之風險為蔡女調貨？而95年5月7日那
      次，則是被告主動發簡訊給蔡女，蔡女始向被告購買海洛
      因，被告如未獲利，何須費心發簡訊推銷毒品，所辯未賺
      錢云云，自難採信。
  ２、周忠勇部分：
    (一)被告於95年5月11日晚間販賣第一級毒品海洛因予周忠勇
      之事實，業經證人周忠勇於偵查中證稱：95年5月10日晚
      上8點多，我用我0000000000號手機打給被告的000000000
      0號手機，相約在向日葵幼稚園，他開門讓我進去，我們
      去3樓，我用16,000元跟他買半錢海洛因等語 ( 見偵卷第
      1宗第25頁)。「 (問:000-000000 電話於95年5 月11日20
      時50分有和被告所使用之0000000000號行動電話通話30秒
      ，這通電話是否你打的?) 是。」、「 (問: 打這通電話
      做什麼?) 告訴他我到了，他叫我到向日葵去買毒品，向
      他買了16,000元，但我那天只給了10,000元，連先前買毒
      品所欠的一共還欠他9,000元」等語 (見偵卷第2宗第107
      頁至第108頁)，核與卷附之通聯紀錄相符 (見檢察署通聯
      紀錄卷第276頁)，其於偵查中所為5月10日之證述，與通
      聯紀錄之日期不符，亦為記憶錯誤所致，應以通聯紀錄為
      準。
    (二)被告於95年5月13日販賣第一級毒品海洛因予周忠勇之事
      實，業經證人周忠勇於偵查中證稱：5月13日晚間與被告
      相約在向日葵幼稚園，被告開門讓我進去，我們去3樓，
      我用16,000元跟他買半錢海洛因，後來警察來了，我就藏
      在襪子裡，已交給警察查扣等語 (偵卷第1宗第26頁)。核
      與證人陳威穎於偵查中證稱:5 月13日我打電話找被告要
      向他要甲基安非他命，他跟我說他在市區「向日葵幼稚園
      」，我去「向日葵幼稚園」找他，是盛長先來開門，帶我
      上3樓，進去時我就看到穿黑衣的勇仔 (周忠勇)和被告在
      買賣毒品，我看到勇仔數16, 000元左右給被告，被告叫
      盛長先去隔壁拿磅秤，被告就開始秤，秤好拿1小包給勇
      仔，勇仔就跟被告爭執說叫他多給一點，後來被告就送他
      1包甲基安非他命，我有見到勇仔把甲基安非他命收起來
      等語相符 (偵卷第1宗第8頁、偵卷第2宗第41頁)。亦與證
      人盛長先於偵查中所證：「 (問:5 月13日晚上在向日葵
      幼稚園內，你有無看見被告賣海洛因給別人?) 有，我到
      向日葵時被告來開門，他叫我不要關門，還有人會來，結
      果勇仔就來，我們就上3樓樓梯間，被告從後口袋拿出皮
      夾，再從皮夾拿出1包海洛因給勇仔當場施用，又叫我去
      拿磅秤秤毒品，勇仔還說份量夠不夠的話，後來被告就從
      口袋裡拿另1包海洛因出來，用剪過的吸管拿一點海洛因
      出來加到磅秤上的那包海洛因裡給勇仔，勇仔就數15,000
      或16,000現金給被告。」等語相符 (偵卷第1宗第15頁)。
    (三)被告雖亦辯稱是調貨沒有賺錢云云，惟查被告於本院準備
      程序時已供承向上手購買半錢16,000元海洛因時，上手會
      贈送0.1至0.2公克之海洛因給被告等語（本院卷第42頁）
      ，則被告販賣周忠勇半錢16,000元海洛因時，即已獲取0.
      1至0.2公克海洛因之利益，所辯未獲利云云，亦不可採信
      ，其有意圖營利而販賣第一級毒品海洛因之犯行堪以認定
      。
三、論罪科刑：
（一）查「安非他命類」藥品，前經行政院衛生署於69年12月8
      日衛署藥字第301124號公告禁止輸入、製造、販賣，而屬
      於藥事法第22條第1款所規定之禁藥，嗣經同署於79年10
      月9日以衛署藥字第904142號公告列入麻醉藥品管理條例
      第2條第4款所定「化學合成麻醉藥品」管理，惟仍不失其
      為禁藥之性質，不得非法持有及轉讓。又藥事法雖已於95
      年5月30日修正公布，惟被告行為時之藥事法第83條第1項
      規定並未修正，該條項規定: 「明知為偽藥或禁藥，而販
      賣、供應、調劑、運送、寄藏、牙保、轉讓或意圖販賣而
      陳列者，處7年以下有期徒刑，得併科新臺幣5百萬元以下
      罰金。」，再甲基安非他命亦屬毒品危害防制條例第2條
      第2項第2款明定之第二級毒品，轉讓第二級毒品者，同條
      例第8條第2項訂有處罰之明文。該條項規定係處6月以上5
      年以下有期徒刑，得併科新臺幣70萬元以下罰金，除有同
      條例第8條第6項規定之加重處罰情事外，其法定刑顯較藥
      事法規定為輕，依特別法優於普通法之法理，轉讓第二級
      毒品甲基安非他命之行為，即應適用藥事法第83條第1項
      規定處罰，合先敘明。
（二）按海洛因及甲基安非他命，分屬毒品危害防制條例第2條
      第2項第1款、第2款規定之第一級毒品和第二級毒品，不
      得販賣、轉讓及非法持有。核被告附表一所為，係犯毒品
      危害防制條例第4條第1項之販賣第一級毒品罪；附表二(1)
      至(5)所為係犯同條第2項之販賣第二級毒品罪既遂罪，(6)
      所為係犯第6項、第2項之販賣第二級毒品未遂罪，附表三
      係犯同條例第8條第1項轉讓第一級毒品罪，附表四所為係
      犯藥事法第83條第1項明知為禁藥而轉讓罪。被告販賣及
      轉讓海洛因、甲基安非他命前之持有海洛因、甲基安非他
      命之低度行為，已為販賣、轉讓之高度行為所吸收，不另
      論罪。被告先後多次販賣第一級毒品、第二級毒品之犯行
      ，均時間緊接，所犯各為構成要件同一之罪名，顯均係基
      於概括犯意反覆為之，均為連續犯，應依修正前刑法第56
      條規定論以連續販賣第一級毒品罪及連續販賣第二級毒品
      既遂罪（被告行為後，刑法第56條連續犯之規定業經刪除
      ，於新法施行後，被告多次販賣海洛因和甲基安非他命既
      遂、未遂之數行為，即應予分論併罰，比較新舊刑法之規
      定，以舊刑法連續犯之規定較有利於被告，依刑法第2條
      第1項前段之規定，應適用被告行為時之舊刑法論以連續
      犯），除法定本刑為死刑、無期徒刑依法不得加重外，應
      就有期徒刑及得併科罰金部分，依法加重其刑。再被告所
      犯上開4罪間，罪名互異，行為亦殊，均應分論併罰。
（三）被告曾因施用毒品案件，經法院判處有期徒刑5月確定，
      於93年8月24日執行完畢，有臺灣高等法院被告前案紀錄
      表1份可按，其受有期徒刑執行完畢後5年以內再故意犯本
      案法定刑為有期徒刑以上之罪，為累犯，應依刑法第47條
      第1項規定，就有期徒刑及罰金刑部分，遞加重其刑。公
      訴意旨就證人盛長先於95年4月底以1,000元價格在被告
      工作之臺東原生應用植物園內向被告購買甲基安非他命1
      小包部分，起訴意旨雖未論及，但此部分之事實與起訴書
      所指被告販賣甲基安非他命之犯行有連續犯之裁判上一罪
      關係，應為起訴效力所及，本院自應併予審究。被告明
      知為禁藥而轉讓部分，疏未引據藥事法相關規定論罪，而
      論以毒品危害防制條例第8條第2項之轉讓第二級毒品之輕
      罪，尚有未洽，附此敘明。
（四）販賣第一級毒品罪之法定刑為死刑或無期徒刑，其中，死
      刑乃剝奪人生命之刑罰，為罰中之最；無期徒刑則限制人
      身自由無所期限，對受刑人而言，精神折磨至甚。然刑罰
      本旨重在教化，並以卹刑為原則，宣告之刑，當應符合社
      會普遍認知之公平正義，與國民對於法律之感情。查被告
      販賣第一級毒品之次數為4次，金額僅3萬8千元，數額不
      大，如處以法定刑無期徒刑，與社會普遍認知之公平正義
      與國民對法律之感情不符，在客觀上足以引起一般人之同
      情，其情顯可憫恕，爰依刑法第59條之規定，就其販賣第
      一級毒品部分減輕其刑，並依修正前刑法第65條之規定減
      輕其刑為7年以上有期徒刑（被告行為後刑法第65條修正
      為無期徒刑減輕者，為20年以上15年以下有期徒刑，較諸
      修正前，無期徒刑減輕者，為7年以上有期徒刑之規定，
      顯不利於被告，爰依修正前之規定減輕其刑）。
（五）爰審酌被告所犯販賣毒品及轉讓毒品、禁藥之罪，殘害自
      身及他人身心健康至鉅，嚴重危害社會秩序，惟販賣數量
      及金額不大，犯後亦坦承部分犯行等一切情狀，分別處如
      主文所示之刑，並依修正前刑法第51條第5款定其應執行
      之刑（修正後刑法第51條第5款規定，定其刑期不得逾30
      年，較諸修正前不得逾20年之規定，不利於被告，自應適
      用修正前規定定其執行刑）。
（六）被告所犯轉讓第一、二級毒品部分，分別經本院判處有期
      徒刑1年6月、6月，其犯罪時間均在96年4月24日以前，合
      於中華民國96年罪犯減刑條例（下稱減刑條例）第2條第1
      項第3款、第3條第1項第7款、第12款之減刑要件，爰減刑
      如主文所示。
四、沒收部分:
(一)扣案之海洛因4小包 (驗前總淨重3.4公克、驗後總淨重2.99
    公克)、甲基安非他命5小包 (驗前總淨重5.85公克、驗後總
    淨重5.39公克)，不問屬於犯人與否，均應依毒品危害防制
    條例第18條第1項規定，沒收銷燬之。另扣案之殘渣夾鏈袋1
    只，亦驗出含海洛因陽性反應，且兩者無法分離，亦應依毒
    品危害防制條例第18條第1項前段規定沒收銷燬之。至口香
    糖袋1個、葡萄糖1包 (毛重5.46公克)、空夾鏈袋1包、電子
    磅秤1個、黑色皮包1只及0000000000號行動電話1支，為被
    告所有供犯罪所用之物，均應依毒品危害防制條例第19條第
    1項諭知沒收之。
(二)再按毒品危害防制條例第19條第1項規定，犯販賣毒品罪者
    ，其犯罪所得之財物均沒收之，如全部或一部不能沒收時，
    追徵其價額或以其財產抵償之。係採義務沒收主義。故販賣
    毒品所得之對價，不問其中成本若干，利潤多少，均應全部
    諭知沒收，貫徹政府查禁煙毒之決心，以符立法本旨 (最高
    法院91年度臺上字第2419號判決意旨參照)。被告販賣海洛
    因所得為38,000元、甲基安非他命所得為8,000元，合計46,
    000元。已扣得現金17,000元部分（其中16,000元為販賣海
    洛因、1000元為販賣甲基安非他命所得），應依毒品危害防
    制條例第19條第1項規定，宣告沒收，未扣案部分29,000元
    ，亦應依上開規定，以被告之財產抵償之。另扣案之現金
    800 元部分，非被告販賣毒品所得，公訴意旨業已論述極明
    ，自不在沒收之列，附此敘明。
五、撤銷改判理由：原審予以論罪科刑，固非無見，(一)惟被告販
    賣海洛因所得及數量均非甚多，原審未考量其情節顯可憫恕
    及國人對此之法律感情，未依刑法第59條酌減其刑，尚有未
    洽；(二)被告所犯轉讓第一、二級毒品部分，未及依減刑條例
    減刑，被告上訴否認部分犯行，固無理由，惟原判決既有可
    議，自應撤銷改判。
據上論斷，應依刑事訴訟法第369條第1項前段、第364條、第299
條第1項前段，毒品危害防制條例第4條第1項、第2項、第6項、
第8條第1項、第18條第1項前段、第19條第1項，藥事法第83條第
1項，刑法第2條第1項前段、第11條前段、第47條第1項、第59條
，修正前刑法第56條、第51條第5款，罰金罰鍰提高標準條例第1
條前段，中華民國96年罪犯減刑條例第2條第1項第3款、第3條第
1項第7款、12款、第7條，判決如主文。
本案經檢察官乙○○到庭執行職務。
中　　華　　民　　國　　96　　年　　9 　　月　　29　　日
                  審判長法  官  何方興
                        法  官  王紋瑩
                        法  官  林鳳珠
以上正本證明與原本無異。
如不服本判決，應於送達後10日內，向本院提出上訴狀。其未敘
述理由者，並應於提出上訴狀後10日內向本院補提理由狀 (須附
繕本)。
                        書記官  陳有信
中　　華　　民　　國　　96　　年　　9 　　月　　29　　日
附表一： 販賣第一級毒品海洛因部分
┌────┬──────┬───────┬───┬───┐
│交易對象│  交易時間  │  交易地點    │數量  │價  格│
├────┼──────┼───────┼───┼───┤
│ 蔡育芳 │95.1.24凌晨 │台東市○○街  │1包   │ 3000 │
│        │            │馬偕醫院急診室│      │      │
│        │            │外            │      │      │
│        ├──────┼───────┼───┼───┤
│        │95.5.7晚間  │台東市○○街  │1包   │ 3000 │
│        │            │280號向日葵幼 │      │      │
│        │            │稚園          │      │      │
├────┼──────┼───────┼───┼───┤
│ 周忠勇 │95.5.11晚間 │同          上│半錢  │16000 │
│        │8時許       │              │      │      │
│        ├──────┼───────┼───┼───┤
│        │95.5.13晚間 │同          上│半錢  │16000 │
├────┴──────┴───────┴───┴───┤
│總計                                            38000 │
└───────────────────────────┘
附表二：販賣第二級毒品甲基安非他命
┌────┬──────┬───────┬───┬───┐
│交易對象│  交易時間  │  交易地點    │數量  │價  格│
├────┼──────┼───────┼───┼───┤
│陳祈州  │(1)95.1.24凌 │馬偕醫院急診室│ 1包  │ 2000 │
│        │晨          │外            │      │      │
│        ├──────┼───────┼───┼───┤
│        │(2)95.5.7晚間│向日葵幼稚園  │ 1包  │ 2000 │
├────┼──────┼───────┼───┼───┤
│盛長先  │(3)95.4月中旬│台東縣卑南鄉初│ 1包  │ 1000 │
│        │            │鹿村「台東原生│      │      │
│        │            │應用植物園」內│      │      │
│        ├──────┼───────┼───┼───┤
│        │(4)95.4月底  │同          上│ 1包  │ 1000 │
│        ├──────┼───────┼───┼───┤
│        │(5)95.5.13下 │同          上│ 1包  │ 1000 │
│        │午3時許     │              │      │      │
│        ├──────┼───────┼───┼───┤
│        │(6)95.5.13晚 │ 同         上│ 1包  │ 1000 │
│        │間          │              │尚未交│      │
│        │            │              │貨即被│      │
│        │            │              │查獲  │      │
├────┴──────┴───────┴───┴───┤
│總計                                             8000 │
└───────────────────────────┘
附表三：轉讓第一級毒品海洛因部分
┌────┬──────┬───────┬───────┐
│轉讓對象│  轉讓時間  │  轉讓地點    │  轉讓物品    │
├────┼──────┼───────┼───────┤
│陳威穎  │95.5.13下午 │台東原生應用植│ 摻有海洛因之 │
│        │3時許       │物園          │ 香煙1根      │
└────┴──────┴───────┴───────┘
附表四：轉讓第二級毒品甲基安非他命部分
┌────┬──────┬───────┬───────┐
│轉讓對象│  轉讓時間  │  轉讓地點    │  轉讓物品    │
├────┼──────┼───────┼───────┤
│周忠勇  │95.5.13晚間 │向日葵幼稚園  │0.2公克甲基安 │
│        │            │              │非他命        │
└────┴──────┴───────┴───────┘
附錄本案論罪科刑法條全文：
毒品危害防制條例第4條第1項、第2項、第6項:
製造、運輸、販賣第一級毒品者，處死刑或無期徒刑；處無期徒
刑者，得併科新臺幣1千萬元以下罰金。
製造、運輸、販賣第二級毒品者，處無期徒刑或7年以上有期徒
刑，得併科新臺幣7百萬元以下罰金。
前5項之未遂犯罰之。
毒品危害防制條例第8條第1項:
轉讓第一級毒品者，處1年以上7年以下有期徒刑，得併科新臺幣
1百萬元以下罰金。
毒品危害防制條例第18條第1項:
查獲之第一、二級毒品及專供製造或施用第一、二級毒品之器具
，不問屬於犯人與否，均沒收銷燬之；查獲之第三、四級毒品及
製造或施用毒品之器具，無正當理由而擅自持有者，均沒入銷燬
之。但合於醫藥、研究或訓練之用者，得不予銷燬。
毒品危害防制條例第19條第1項:
犯第4條至第9條、第12條、第13條或第14條第1項、第2項之罪者
，其供犯罪所用或因犯罪所得之財物，均沒收之，如全部或一部
不能沒收時，追徵其價額或以其財產抵償之。
藥事法第83條第1項:
明知為偽藥或禁藥，而販賣、供應、調劑、運送、寄藏、牙保、
轉讓或意圖販賣而陳列者，處7年以下有期徒刑，得併科新臺幣5
百萬元以下罰金。
